【裁判字號】    98,訴,801
【裁判日期】    981228
【裁判案由】    毒品危害防制條例
【裁判全文】
臺灣苗栗地方法院刑事判決               98年度訴字第801號
公  訴  人  臺灣苗栗地方法院檢察署檢察官
被      告  甲○○
上列被告因毒品危害防制條例案件，經檢察官提起公訴（98年度
毒偵字第1088號），本院依簡式審判程序判決如下：
    主  文
甲○○施用第一級毒品，累犯，處有期徒刑拾壹月，扣案之海洛
因壹包（驗餘淨重零點柒伍壹公克）沒收銷燬；又施用第二級毒
品，累犯，處有期徒刑柒月，扣案之安非他命貳包（總毛重壹點
捌貳公克）沒收銷燬，吸食器貳組沒收。應執行有期徒刑壹年肆
月，扣案之海洛因壹包（驗餘淨重零點柒伍壹公克）、安非他命
貳包（總毛重壹點捌貳公克）均沒收銷燬，吸食器貳組沒收。
    犯罪事實及理由
一、犯罪事實：
    甲○○基於施用第一、二級毒品之犯意，於民國98年8 月25
    日深夜某時，在苗栗縣苗栗市中苗里某友人住處，施用第一
    級毒品海洛因1 次。另於同年月26日上午7 時許，在苗栗縣
    苗栗市○○街，施用第二級毒品安非他命1 次。嗣於翌日（
    27日）16時10分許，其因為毒品列管人口，經警詢問後乃同
    意警方在其上揭住處搜索，並扣得海洛因1 包（毛重0.93
    公克）、安非他命2 包（總毛重1.82公克）及安非他命吸食
    器2 組等物，進一步詢問後始查獲上情。
二、證據名稱：
（一）被告甲○○於偵訊中之自白。
（二）採尿同意書、尿液採驗作業管制紀錄、尿液鑑驗代碼對照
      表及濫用藥物尿液檢驗檢體監管紀錄表各乙份。
（三）中山醫學大學附設醫院檢驗科藥物檢測中心98年9 月10日
      出具之尿液檢驗報告一紙。
（四）扣案之海洛因1 包、安非他命2 包及安非他命吸食器2 組
      等物。
三、論罪量刑：
（一）上揭犯罪事實，業據被告甲○○坦承不諱，且被告於上揭
      時地為警查獲後，經警採集其尿液送驗結果，確呈現海洛
      因代謝物之嗎啡及安非他命、甲基安非他命陽性反應，此
      有中山醫學大學附設醫院檢驗科藥物檢測中心出具之檢驗
      報告一份存卷可稽。此外，復有上開第一級毒品海洛因1
      包（含袋重0.93公克，送驗淨重0.759 公克，驗餘淨重
      0.751 公克）、第二級毒品安非他命2 包（含袋重1.82
      公克）及施用器具吸食器2 組扣案足佐，足認被告自白與
      事實相符，堪可採信。綜上所述，本案事證明確，被告犯
      行堪以認定。
（二）核被告所為，係犯毒品危害防制條例第10條第1 、2 項之
      施用第一級、第二級毒品罪。被告施用第一級、第二級毒
      品前後，持有第一級、第二級毒品之低度行為，應為其施
      用之高度行為所吸收，不另論罪。
（三）再查，被告前因涉犯贓物、竊盜等案件，分別經法院判處
      有期徒刑5 月、7 月及11月確定，並合併應執行有期徒刑
      為2 年2 月，於96年1 月15日假釋期滿假釋未經撤銷執行
      完畢，此有被告之刑案資料查註紀錄表在卷可佐，其於執
      行完畢後5 年內再犯本罪，為累犯，依法加重其刑。爰審
      酌被告前曾因施用毒品案件接受觀察勒戒及強制戒治處分
      ，並曾因施用毒品案件，經法院判處罪刑確定且執行完畢
      在案，竟無視於毒品對於自身健康之戕害及國家對於杜絕
      毒品犯罪之禁令，猶施用毒品不輟，再為本案犯行；被告
      吸毒除戕害自己身心之行為，且被告職業為駕駛救護車（
      被告自承，詳見98年8 月27日偵訊筆錄），與一般施用毒
      品之人僅危害其自身者不同，被告之吸毒較諸一般人具有
      更高之危險性，另被告犯罪後於警詢、偵審時雖坦承有施
      用第二級毒品犯行，惟否認有施用第一級毒品犯行，於本
      院第1 次行準備程序時，方坦承施用第一級毒品，但仍辯
      稱其係將第一、二級毒品混合使用，嗣於第2 次行準備程
      序時，始承認全部事實等一切情狀，量處如主文所示之刑
      。再扣案之海洛因係屬第一級毒品、安非他命係屬第二級
      毒品，應依毒品危害防制條例第18條第1 項前段規定予以
      宣告沒收銷燬之。再用以包裝上開海洛因及安非他命之空
      包裝袋總計3 個，與海洛因及安非他命殘渣均已難以析離
      ，則該用以包裝該海洛因及安非他命殘渣之包裝袋總計3
      個，亦應併依毒品危害防制條例第18條第1 項前段之規定
      ，予以宣告沒收銷燬。扣案之施用器具吸食器2 組，依刑
      法第38條第1 項第2 款沒收之。
四、應適用之法條：
（一）刑事訴訟法第273 條之1 第1 項、第299 條第1 項前段、
      第310 條之2 、第454 條第1 項。
（二）毒品危害防制條例第10條第1 項、第2 項、第18條第1 項
      前段。
（三）刑法第11條前段、第47條第1 項、第51條第5 款、第38條
      第1 項第2 款。
五、本判決係依刑事訴訟法第310 條之2 、第454 條第1 項製作
    。如不服本判決，應於判決送達之日起10日內，向本院提起
    上訴。
本案經檢察官陳怡龍到庭執行職務。
中    華    民    國    98    年    12    月    28    日
                  刑事第二庭    法  官  楊清益
以上正本證明與原本無異。
如不服本判決，應於判決送達後10日內向本院提出上訴狀（應抄
附繕本），其未敘述上訴理由者，應於上訴期間屆滿後20日內補
提理由書狀於本院，上訴於臺灣高等法院臺中分院。告訴人或被
害人如對於本判決不服者，應具備理由請求檢察官上訴，其上訴
期間之計算係以檢察官收受判決正本之日期為準。
                                書記官  蕭雅文
中    華    民    國    98    年    12    月    28    日
附記論罪之法條全文：
毒品危害防制條例第10條第1 項、第2 項：
施用第一級毒品者，處6 月以上5 年以下有期徒刑。
施用第二級毒品者，處3 年以下有期徒刑。

司法院資訊處製作；財團法人民間司法改革基金會備份。
